臺灣苗栗地方法院刑事判決　　　　　　　 96年度訴字第318號
公　訴　人　臺灣苗栗地方法院檢察署檢察官
被　　　告　乙○○
　　　　　　　　　　　4樓
上列被告因竊盜等案件，經檢察官提起公訴（96年度偵字第463
號、第1741號），本院判決如下：
    主  文
乙○○共同犯竊盜罪，累犯，處有期徒刑壹年，減為有期徒刑陸
月，如易科罰金，以新台幣壹仟元折算壹日。扣案鑰匙壹支沒收
。
　　事  實
一、乙○○前因違反槍砲彈藥刀械管制條例案件，經本院苗栗簡
    易庭以92年度苗簡字第581 號判處有期徒刑6 月確定，甫於
    民國93年4 月21日易科罰金執行完畢。乙○○因其父徐金生
    所有、平日由其使用之車號MI－7207號吉普車損壞無法使用
    ，為取得同型車輛以供更換零件，竟於96年1 月4 日至5 日
    間某時許，與甲○○謀議竊取1 輛同型吉普車，乙○○與甲○○2 人即意圖為自己不法所有，共同基於竊盜之犯意聯絡
    ，推由甲○○於96年1 月8 日凌晨2 、3 時許，在苗栗縣苗
    栗市○○○路83－2 號前，竊取丁○○所有之車號2590－NA
    號吉普車，得手後即駛至苗栗縣苗栗市南勢里新勝11-14 號
    乙○○所經營之高壓氧氣廠外，交與乙○○，甲○○並與乙○○將車號2590－NA號車之車牌拆下，改懸掛成MI－7207號
    車牌後使用，以防警方查緝。嗣經警於96年1 月12日下午4
    時許，在苗栗縣苗栗市○○路麥當勞前，發現甲○○駕駛上
    開懸掛MI－7207號車牌之失竊車號2590－NA號吉普車，乃加
    以逮捕，並扣得甲○○所有，供行竊使用之鑰匙3 支（其中
    1 支係供本件竊車使用）。
二、案經苗栗縣警察局頭份分局報請臺灣苗栗地方法院檢察署檢
    察官偵查起訴。
    理  由
一、按被告以外之人於審判外之陳述，雖不符前4 條之規定，而
    經當事人於審判程序同意作為證據，法院審酌該言詞陳述或
    書面陳述作成時之情況，認為適當者，亦得為證據。當事人
    、代理人或辯護人於法院調查證據時，知有第159 條第1 項
    不得為證據之情形，而未於言詞辯論終結前聲明異議者，視
    為有前項之同意。刑事訴訟法第159 條之5 定有明文。查被
    告乙○○及檢察官於言詞辯論終結前，對於卷內被告以外之
    人（含共同被告）之警詢筆錄等證據，均未聲明異議，應視
    為被告已同意以之作為證據，且經本院審酌後，認無不適當
    之情形，則本院調查之卷內證據均有證據能力，合先敘明。
二、訊據被告乙○○，就車號MI－7207號吉普車由其使用，因為
    該吉普車壞了，所以叫甲○○找1 部同樣車型的車子以供拆
    解零件等情固不否認，惟矢口否認有何竊盜犯行，辯稱：伊
    是叫甲○○找1 部不堪使用的車，伊要跟他買，伊從頭到尾
    都沒有看到甲○○所偷的吉普車等語。經查：
  (一)被告乙○○因其父徐金生所有、平日由其使用之車號MI－72
    07號吉普車故障無法使用，為取得同型車輛以供更換零件，
    ，而與甲○○共同謀議，推由甲○○竊取同型吉普車一輛等
    情，業據被告乙○○於偵查中供稱：MI－7207號鈴木牌吉普
    車是我父親徐金生的，我在使用等語（見96年度偵字第463
    號卷第146 頁）。被告乙○○於本院供稱：我曾經跟甲○○
    講，有沒有1 部像這樣的車子，找1 部來等語（見本院卷第
    174 頁）。證人甲○○於警詢時證稱：1 月8 日在福安里偷
    一輛吉普車，是乙○○要我去偷的，因為乙○○有一輛同型
    的吉普車壞掉，所以在我偷這輛吉普車的3 、4 天前，要我
    幫他偷，我剛好看到就幫他偷等語（見96年度偵字第463 號
    卷第103 頁），證人甲○○於本院審理時具結證稱：1 月8
    日或9 日被害人報失竊那天的凌晨2 、3 點，有去偷1 部吉
    普車，就是96年1 月12日被警察查獲時駕駛的吉普車，被查
    獲時是懸掛乙○○吉普車的車牌，當初是乙○○車子壞了，
    叫我去找1 部同型車，偷了這台吉普車後，乙○○叫我開去
    他太太家裡，交給乙○○時是掛我偷來這部車的車牌，後來
    是乙○○換成乙○○吉普車的車牌，我也有幫忙，後來我有
    去乙○○家把偷來的車子開走，那時候乙○○說警察在注意
    那台車，開走大約2 、3 個小時，就被警察查獲，我將偷來
    的吉普車交給乙○○時，跟乙○○說在附近五穀廟那裡偷的
    ，乙○○有說怎麼不到遠一點的地方偷等語（見本院卷第19
    0 、191 、194 、196 頁）。證人即被害人丁○○於警詢時
    證稱：我於96年1 月8 日上午9 時，發現我所有車號2590－
    NA號車失竊，警察於96年1 月12日查獲懸掛MI－7207號車牌
    是我失竊的車，車子後面2 個輪胎，引擎蓋、後車門及車內
    座椅已經被換掉，懸掛的MI－7207號車牌2 面也不是我所有
    車輛的原車牌等語（見96年度偵字第463 號卷第45頁）。此
    外，並有遭竊車號2590－NA號車懸掛MI－7207號車牌之照片
    1 張（見96年度偵字第463 號卷第92頁），在卷可證。足認
    被告乙○○確因車號MI－7207號吉普車故障，無法使用，而
    與甲○○謀議，推由甲○○竊取同型吉普車供乙○○更換零
    件，甲○○乃於96年1 月8 日凌晨2 、3 時許，在苗栗縣苗
    栗市○○○路83－2 號前，以自備鑰匙竊得丁○○所有車號
    2590－NA號吉普車1 輛，隨即交與被告乙○○，由被告乙○○與甲○○拆換車牌後，供己使用。
  (二)被告乙○○辯稱：伊使用之車號MI－7207號吉普車，因以前
    經車廠修理又發生故障，該車廠同意免費修復，根本不需要
    甲○○再偷1 部同型吉普車供伊更換零件等語，惟被告乙○○於本院供稱：有要甲○○找1 部同型吉普車等語（見本院
    卷第17 4頁），而被告乙○○要甲○○找同型吉普車即係欲
    供其更換零件，是被告乙○○所辯已有車廠同意免費修復，
    無再要甲○○竊取吉普車之動機，顯與事實不符。另被告乙○○又辯稱：未見過甲○○竊取之車號2590－NA號吉普車1
    節，然被告乙○○於警詢供稱：有開過懸掛2590－NA車牌之
    吉普車，開了兩天覺得不是很順等語（見96年度他字第160
    號卷第4 頁）。又證人丙○○於偵查中具結證稱：我住在工
    廠，有一天半夜乙○○把我叫起來，我看到有兩輛車子停在
    那邊，當時甲○○也在場，乙○○那輛本來壞掉，後來乙○○的車牌被拔起來換掛到甲○○偷來的那1 輛車子等語（見
    96 年 度偵字第463 號卷第108 頁），足認甲○○竊得車號
    2590 －NA 號吉普車後，確有將車交與被告乙○○，被告乙○○辯稱未見過甲○○所竊車號2590－NA號車，顯不足採信
    。
  (三)綜上所述，被告乙○○、甲○○2 人，確有意圖為自己不法
    所有，基於竊盜之犯意聯絡，而由甲○○下手竊取該車號25
    90－NA號吉普車，並於竊得後將車交與被告乙○○，是被告
    乙○○前開所辯，為事後卸責之詞，不足採信。本件事證已
    臻明確，被告乙○○犯行洵堪認定，應依法予以論科。
三、核被告乙○○所為，係犯刑法第320 條第1 項之竊盜罪。本
    件被告乙○○意圖為自己不法所有，事先與甲○○同謀，並
    推由甲○○實行竊盜之行為，事後由被告乙○○取得車輛使
    用，是被告乙○○自基於自己共同犯罪之意思而為，被告乙○○與甲○○2 人乃屬共同正犯甚明，自應依刑法第28條論
    以共同正犯。被告乙○○有如事實欄所載有期徒刑執行完畢
    之情形，有臺灣高等法院被告前案紀錄表1 份在卷可參，其
    於5 年以內，再故意犯本件有期徒刑以上之罪，為累犯，應
    依刑法第47條第1 項規定，加重其刑。爰審酌被告乙○○犯
    罪手段、目的、情節、所生危害、所竊取財物價值，其雖未
    實際為行竊動作，然其係居於指示甲○○行竊目標之角色，
    犯後又一再飾詞辯解，難認有悔悟之心，及參酌被害人所失
    竊之車輛業已領回等一切情狀，認公訴人求處有期徒刑1 年
    2 月稍嫌過重，而量處如主文所示之刑，以示儆懲。查本件
    被告犯罪行為之時間，係在96年4 月24日以前，所犯刑法第
    320 條第1 項之竊盜罪，合於中華民國96年罪犯減刑條例規
    定之減刑條件，應依該條例第2 條第1 項第3 款、第7條 規
    定，減其宣告刑2 分之1 ，減為如主文所示之刑，並依同條
    例第9 條之規定，諭知易科罰金之折算標準。至扣案鑰匙1
    支，係甲○○所有，且供其犯罪所用之物，業據甲○○供述
    明確，應依刑法第38條第1 項第2 款之規定宣告沒收。
四、本件被告甲○○、丙○○部分，均已先行審結。
據上論斷，應依刑事訴訟法第299 條第1 項前段，中華民國九十
六年罪犯減刑條例第2 條第1 項第3 款、第7 條、第9 條，刑法
第28條、第320 條第1 項、第41條第1 項前段、第38條第1 項第
2 款，刑法施行法第1 條之1 第1 項、第2 項，判決如主文。
本案經檢察官洪清秀到庭執行職務。
中　　華　　民　　國　　96　　年　　9 　　月　　20　　日
                  刑事第三庭    審判長法　官  柳章峰
                                      法  官  林卉聆
                                      法  官　吳國聖
以上正本證明與原本無異。
如不服本判決，應於判決送達後10日內向本院提出上訴狀（應附
繕本），其未敘述上訴理由者，應於上訴期間屆滿後20日內補提
理由書狀於本院，上訴於臺灣高等法院臺中分院。告訴人或被害
人如對於本判決不服者，應具備理由請求檢察官上訴，其上訴期
間之計算係以檢察官收受判決正本之日期為準。
                                      書記官  陳玲君
中　　華　　民　　國　　96　　年　　9 　　月　　20　　日
